臺灣高等法院刑事判決
111年度上易字第1473號
上  訴  人  
即  被  告  陳翊豪




上列上訴人即被告因竊盜案件，不服臺灣新北地方法院111年度
審易字第1121號，中華民國111年7月27日第一審判決（起訴案號
：臺灣新北地方檢察署111年度偵字第15520號），提起上訴，本
院判決如下：
    主  文
上訴駁回。                                             
    理  由
一、按提起上訴，應以上訴書狀提出於原審法院為之；不服地方
    法院之第一審判決而上訴者，應向管轄第二審之高等法院為
    之；上訴書狀應敘述具體理由，刑事訴訟法第350條第1項、
    第361條第1項、第2項分別定有明文，此為上訴必備之程式
    ；倘所提上訴理由非屬具體理由者，為上訴不合法律上之程
    式，且由同法第361條之立法理由第3項：「上訴理由是否具
    體，係屬第二審法院審查範圍，不在命補正之列」等語可知
    ，上訴書狀雖記載理由，但並未具體敘述時，則無須再命補
    正（最高法院97年度台上字第3889號判決意旨參照），第二
    審法院應依刑事訴訟法第367條前段之規定以判決駁回之。
    而所稱「具體理由」，並不以其書狀應引用卷內訴訟資料，
    具體指摘原審判決不當或違法之事實，亦不以於以新事實或
    新證據為上訴理由時，應具體記載足以影響判決結果之情形
    為必要。但上訴之目的，既在請求第二審法院撤銷或變更第
    一審之判決，所稱「具體」，當係抽象、空泛之反面，若僅
    泛言原判決認事用法不當、採證違法或判決不公、量刑過重
    等空詞，而無實際論述內容，即無具體可言。從而，上開法
    條規定上訴應敘述具體理由，係指須就不服判決之理由為具
    體之敘述，而非空泛之指摘而言（最高法院106年度第8次刑
    事庭會議決議意旨參照）。準此，上訴人之上訴書狀縱有敘
    述上訴理由，倘僅是徒托空言或漫事指摘，未舉出該案相關
    之具體事由者，即與未敘述具體理由無異，所為上訴即非適
    法。
二、上訴人即被告陳翊豪不服原審判決，提起上訴。上訴意旨略
    以：被告目前執行中，對於本案深有悔意，且家中父親及爺
    爺有癌症，希望法官從輕量刑云云。
三、經查：原審認定被告所為係犯刑法第321條第1項第1款之侵
    入住宅竊盜罪。並說明被告前因竊盜案件，經原審108年度
    審易字第1037號判處有期徒刑6月，並經本院108年度上易字
    第1787號判決上訴駁回確定，於110年7月26日執行完畢等情
    ，有本院被告前案紀錄表1份在卷可憑，其於受有期徒刑執
    行完畢後，5年以內故意再犯本件有期徒刑以上之罪，固合
    於累犯規定，惟參酌司法院釋字第775號解釋意旨及最高法
    院110年度台上大字第5660號裁定意旨，檢察官並未具體指
    出被告有何特別惡性及對刑罰反應力薄弱等節，衡酌被告之
    犯罪情節，尚難僅因其前受有期徒刑執行完畢之事實，即遽
    認被告個人有何對刑罰反應力薄弱之特別惡性存在而有加重
    其刑予以延長矯正其惡性此一特別預防之必要，是本件於法
    定刑範圍內斟酌刑法第57條事項量刑，即可充分評價被告之
    罪責，故不加重其刑。復審酌被告正值青壯，不思以正當途
    徑賺取所需，貪圖私利而侵入他人住宅行竊，對社會治安所
    生之危害非輕，欠缺尊重他人財產權之觀念，惟念其犯後坦
    承犯行，態度尚可，並衡酌其有上述因竊盜案件經法院論罪
    科刑及執行完畢紀錄，復兼衡其犯罪之動機、目的、手段、
    所竊得之財物數額，竊得財物業經警方扣押發還被害人，及
    其自陳高中肄業之智識程度、入監前在工地打零工、無需撫
    養家人之生活狀況等一切情狀，量處有期徒刑6月，並諭知
    如易科罰金，以新臺幣（下同）1千元折算1日。原審另敘明
    被告竊得之現金5萬7,429元，業經警方發還被害人一節，爰
    依刑法第38條之1第5項之規定，不予宣告沒收或追徵。經核
    原判決已詳敘認定事實所憑證據及理由、量刑之依據，從形
    式上觀察，並無採證、認定事實錯誤、量刑瑕疵或違背法令
    之情形，尚難指為違法。
四、被告雖以請求從輕量刑為由提起上訴云云。惟原判決就被告
    之犯罪情節及科刑部分之量刑基礎，已於理由內具體說明，
    業如前述，顯已斟酌刑法第57條各款事由，並基於刑罰目的
    性之考量、刑事政策之取向以及行為人刑罰感受力之衡量等
    因素而為刑之量定，係以行為人責任為基礎，並未逾越法定
    刑度，亦無違背公平正義之精神，客觀上不生量刑畸重畸輕
    裁量權濫用之情形，屬法院裁量職權之適法行使。本院審核
    前開各量刑事由，認為原審對被告所量處之刑，並無顯然失
    出或有失衡平之情事。再者，被告上開所犯係刑法第321條
    第1項第1款之侵入住宅竊盜罪，其法定本刑「6月以上5年以
    下有期徒刑」，原審僅量處有期徒刑6月，已為最低之刑，
    自無量刑過重之情形。被告空言指摘原審量刑過重云云，委
    無可採。
五、綜上，被告並未依據卷內既有訴訟資料或提出新事實、新證
    據，指摘或表明原判決有何採證認事、用法足以影響判決本
    旨之不當或違法，已難謂提出合於刑事訴訟法第361條第2項
    規定之具體理由。依首揭說明，本件上訴顯無具體理由而屬
    違背法律上之程式，爰不經言詞辯論，逕行駁回。　　
據上論斷，應依刑事訴訟法第367條前段、第372條，判決如主文
。　　　　 
中　　華　　民　　國　　111 　年　　10　　月　　5 　　日
                  刑事第七庭    審判長法　官  孫惠琳
                                      法　官  鍾雅蘭
                                      法　官  張育彰
以上正本證明與原本無異。
不得上訴。
                                      書記官  蔡麗春
中　　華　　民　　國　　111 　年　　10　　月　　5 　　日